---
title: "TP-3-IAU-II"
author: "Magdalena Cortiñas"
date: "2/10/2021"
output: html_document
---


**TP 3


*Voy a iniciar por cargar las librerias a utilizar.*


```{r}
library(tidyverse)
library(dplyr)
library(ggplot2)
```

*En este TP voy a analizar las obras urbanas del Gobierno de la Ciudad. El objetivo del TP es identificar en que barrio se realizaron mayor cantidad de obras y a que rubros pertenecen entre 2015 y 2020 en GCBA.*

*Ahora voy a cargar el dataset*
 

```{r}
data <- read.csv("http://cdn.buenosaires.gob.ar/datosabiertos/datasets/ba-obras/observatorio-de-obras-urbanas.csv", encoding = "UTF-8")
```


*Para iniciar el analisis voy a identificar las obras por las distintas areas responsables*


```{r}
data <- data %>% mutate (tipo = case_when(
                tipo == "Escuelas" ~ "ESC",
                tipo == "Espacio Público" ~ "EP",
                tipo == "Vivienda" ~ "VIV",
                tipo == "Hidráulica e Infraestructura" ~ "INF",
                tipo == "Arquitectura" ~ "ARQ",
                tipo == "Salud" ~ "SAL",
                tipo == "Transporte" ~ "TRA",
                ))
```

*Una vez analizadas según el tipo de obra, voy a visualizar los obras por monto según las areas responsables*


```{r}
ggplot(data = data) +
  geom_bar( mapping = aes(x = tipo, y = monto_contrato), stat = "identity") +
  labs(title = "Montos de Obras Públicas en la Ciudad", 
       subtitle = "Obras Públicas según el tipo", 
       x = "Tipo de obra", 
       y = "Monto", 
       caption = "Fuente: Buenos Aires Data")
```


Se puede identificar que las obras de Transporte e Infraestructura son las que demandaron mayor presupuesto. 


Para identificar la cantidad de obras realizadas por barrios voy a graficar según el barrio la cantidad de obras y dentro del mismo grafico, el area responsable por las obras llevadas a cabo.


```{r}
 ggplot(data = data) +
    geom_bar(aes(x = barrio, fill = area_responsable)) +
    coord_flip()+
  labs(title = "Obras publicas por barrio según area responsable", 
       subtitle = "Obras Públicas según barrio", 
       x = "Barrio", 
       y = "Cantidad", 
       caption = "Fuente: Buenos Aires Data")
```

Como se puede ver en el grafico, el barrio con mayor cantidad de obras es el del sur de la ciudad: Villa Soldati a cargo de distintas areas, pero en su mayoria corresponden al area Corporación Sur, como se distingue en el gráfico son más de 100 las realizadas.


Voy a identificar en datalle las areas participantes de las obras de Villa Soldati


```{r}
villasoldati <- filter (data, barrio == "Villa Soldati")
```

```{r}
count(villasoldati)
```

Identificamos que son 126 las obras realizadas en el barrio de Villa Soldati.


```{r}
 ggplot(data = villasoldati) +
    geom_bar(aes(x = barrio, fill = area_responsable)) +
    coord_flip()+
  labs(title = "Obras publicas en Villa Soldati", 
       subtitle = "Según area responsable", 
       x = "Villa Soldati", 
       y = "Cantidad de obras", 
       caption = "Fuente: Buenos Aires Data")
```


Para concluir se puede señalar que el barrio con mayor cantidad de obra pública, fue el de Villa Soldati correspondientes a distintas areas de Gobierno.


