---
title: "TP-3-IAU-II"
author: "Magdalena Cortiñas"
date: "2/10/2021"
output: html_document
---


**TP 3


*Voy a iniciar por cargar las librerias a utilizar.*


```{r}
library(tidyverse)
library(dplyr)
```

*En este TP voy a analizar las obras urbanas del Gobierno de la Ciudad*

*Ahora voy a cargar el dataset*


```{r}
data <- read.csv("http://cdn.buenosaires.gob.ar/datosabiertos/datasets/ba-obras/observatorio-de-obras-urbanas.csv", encoding = "UTF-8")
```


*Para iniciar el analisis voy a identificar las diferentes obras*


```{r}
data <- data %>% mutate (tipo = case_when(
                tipo == "Escuelas" ~ "ESC",
                tipo == "Espacio Público" ~ "EP",
                tipo == "Vivienda" ~ "VIV",
                tipo == "Hidráulica e Infraestructura" ~ "INF",
                tipo == "Arquitectura" ~ "ARQ",
                tipo == "Salud" ~ "SAL",
                tipo == "Transporte" ~ "TRA",
                ))
```

*Una vez filtrado el dataset, voy a visualizar los datos*

```{r}
ggplot(data = data, mapping = aes(x = tipo, y = monto_contrato)) +
  geom_bar(stat = "identity") 
```


*Ahora voy a realizar de manera más profunda esa información agregando los titulos y demás datos acordes a la descripción*


```{r}
ggplot(data = data) +
  geom_bar( mapping = aes(x = tipo, y = monto_contrato), stat = "identity") +
  labs(title = "Montos de Obras Públicas en la Ciudad", 
       subtitle = "Obras Públicas según el tipo", 
       x = "Tipo de obra", 
       y = "Monto", 
       caption = "Fuente: Buenos Aires Data")
```



